# 请教陈版，关于非经常性损益表中的非流动资产处置收益的口径问题

提问人：小盆友 时间：2019-02-16 22:07:08
非经常性损益表中，“1、非流动性资产处置损益，包括已计提资产减值准备的冲销部分” 目前我们的口径是包含：利润表中的 “资产处置收益” 项目、投资收益项目下的 “处置长期股权投资产生的投资收益”、营业外支出下面的 “资产报废损失”，请教陈版，这个口径是否正确呢？
资产的报废损失是否应该在非经常性损益表的 “非流动性资产处置损益”项下列报？

回答人：chenyiwei
一般理解，资产报废损失也属于非经常性损益，在非经常性损益明细表中并入 “非流动性资产处置损益，包括已计提资产减值准备的冲销部分” 项目。